【裁判字號】    99,簡上,686
【裁判日期】    991028
【裁判案由】    妨害公務等
【裁判全文】
臺灣桃園地方法院刑事判決             99年度簡上字第686號
上  訴  人
即  被  告  乙○○
上列上訴人因妨害公務等案件，不服本院刑事庭於民國99年7 月
26日所為之99年度壢簡字第1470號第一審刑事簡易判決（聲請簡
易判決處刑案號：99年度偵字第12972 號），提起上訴，本院管
轄之第二審合議庭判決如下：
    主  文
上訴駁回。
乙○○緩刑貳年。緩刑期間付保護管束，並不得對財團法人台灣
省私立景仁殘障教養院之職員、病患、家屬實施身體或精神上不
法侵害之行為。
    事實及理由
一、本案經本院管轄第二審之合議庭審理結果，認原審以上訴人
    即被告乙○○係犯刑法第135 條第1 項之對於公務員依法執
    行職務時施強暴罪，及同法第354 條之毀損罪，而分別判處
    拘役35日、35日，並定應執行刑為拘役55日，如易科罰金，
    以新臺幣1,000 元折算1 日，經核其認事用法及量刑均無不
    當，應予維持，並引用如附件原審刑事簡易判決書記載之事
    實、證據及理由（含其所引用之聲請簡易判決處刑書）。
二、上訴人提起本案上訴意旨略以：其坦承本案之妨害公務及毀
    損犯行，且已與告訴人財團法人台灣省私立景仁殘障教養院
    （下簡稱景仁教養院）、甲○○達成和解，請求宣告緩刑，
    給予自新之機會等語。經查，本案原審認事用法並無不當，
    上訴人提起上訴，自無理由，應予駁回。惟查，上訴人前未
    曾因故意犯罪受有期徒刑以上刑之宣告，此有臺灣高等法院
    被告前案紀錄表在卷可按，僅係因一時失慮致罹刑章，且事
    後均能承認犯行，堪認仍具有悔意，並已與告訴人等達成和
    解，而告訴人等亦表示願意原諒被告，不再追究上訴人之刑
    事責任，足見上訴人經此刑之宣告後，應知警惕而無再犯之
    虞，本院認上開所宣告之刑以暫不執行其刑為當，爰併依刑
    法第74條第1 項第1 款之規定，諭知緩刑2 年，以啟自新。
    惟為兼顧告訴人景仁教養院員工、病患暨家屬之安全，故再
    依同條第2 項第7 款之規定，諭知上訴人於緩刑付保護管束
    期間內，不得對上開人等實施身體或精神上不法侵害之行為
    。末上訴人受緩刑宣告因需執行刑法第74條第2 項第7 款所
    定之事項，故應依同法第93條第1 項第2 款之規定，諭知於
    緩刑期間付保護管束。
據上論斷，應依刑事訴訟法第455 條之1 第3 項、第368 條、第
373 條，刑法第74條第1 項第1 款、第2 項第7 款、第93條第 1
項第2 款，判決如主文。
本案經檢察官黃俊華到庭執行職務。
中    華    民    國    99    年    10    月    28    日
                    刑事第十庭  審判長法  官  江德民
                                      法  官  黃鏡芳
                                      法  官  蘇昌澤
以上正本證明與原本無異。
不得上訴。
                                      書記官  李佳穎
中    華    民    國    99    年    11    月    1     日

司法院資訊處製作；財團法人民間司法改革基金會備份。
